zh-TW: 電話纜線第二介面: RJ-10; RJ-11; RJ-12; RJ-14; RJ-22; RJ-25; RJ-45; RJ-45S; RJ-9; 其他
en: Telephone cable second interface: RJ-10; RJ-11; RJ-12; RJ-14; RJ-22; RJ-25; RJ-45; RJ-45S; RJ-9; Other
pt-PT: Segunda interface do cabo telefónico: RJ-10; RJ-11; RJ-12; RJ-14; RJ-22; RJ-25; RJ-45; RJ-45S; RJ-9; Outro
pl: Drugi interfejs kabla telefonicznego: RJ-10; RJ-11; RJ-12; RJ-14; RJ-22; RJ-25; RJ-45; RJ-45S; RJ-9; Inne
bg-BG: Втори интерфейс на телефонния кабел: RJ-10; RJ-11; RJ-12; RJ-14; RJ-22; RJ-25; RJ-45; RJ-45S; RJ-9; Други
el: Δεύτερη διεπαφή τηλεφωνικού καλωδίου: RJ-10; RJ-11; RJ-12; RJ-14; RJ-22; RJ-25; RJ-45; RJ-45S; RJ-9; Άλλο
hu: Telefonkábel második interfésze: RJ-10; RJ-11; RJ-12; RJ-14; RJ-22; RJ-25; RJ-45; RJ-45S; RJ-9; Egyéb
cs: Druhé rozhraní telefonního kabelu: RJ-10; RJ-11; RJ-12; RJ-14; RJ-22; RJ-25; RJ-45; RJ-45S; RJ-9; Jiné
da: Telefonkablets anden grænseflade: RJ-10; RJ-11; RJ-12; RJ-14; RJ-22; RJ-25; RJ-45; RJ-45S; RJ-9; Andet
ja: 電話ケーブル第2インターフェース: RJ-10; RJ-11; RJ-12; RJ-14; RJ-22; RJ-25; RJ-45; RJ-45S; RJ-9; その他
ko: 전화 케이블 두 번째 인터페이스: RJ-10; RJ-11; RJ-12; RJ-14; RJ-22; RJ-25; RJ-45; RJ-45S; RJ-9; 기타
nb: Telefonkabelens andre grensesnitt: RJ-10; RJ-11; RJ-12; RJ-14; RJ-22; RJ-25; RJ-45; RJ-45S; RJ-9; Annet
pt-BR: Segunda interface do cabo telefônico: RJ-10; RJ-11; RJ-12; RJ-14; RJ-22; RJ-25; RJ-45; RJ-45S; RJ-9; Outro
it: Seconda interfaccia del cavo telefonico: RJ-10; RJ-11; RJ-12; RJ-14; RJ-22; RJ-25; RJ-45; RJ-45S; RJ-9; Altro
sv: Telefonkabelns andra gränssnitt: RJ-10; RJ-11; RJ-12; RJ-14; RJ-22; RJ-25; RJ-45; RJ-45S; RJ-9; Övrigt
zh-CN: 电话电缆第二接口: RJ-10; RJ-11; RJ-12; RJ-14; RJ-22; RJ-25; RJ-45; RJ-45S; RJ-9; 其他
sl-SI: Drugi vmesnik telefonskega kabla: RJ-10; RJ-11; RJ-12; RJ-14; RJ-22; RJ-25; RJ-45; RJ-45S; RJ-9; Drugo
ro-RO: A doua interfață a cablului telefonic: RJ-10; RJ-11; RJ-12; RJ-14; RJ-22; RJ-25; RJ-45; RJ-45S; RJ-9; Altele
tr: Telefon kablosu ikinci arayüzü: RJ-10; RJ-11; RJ-12; RJ-14; RJ-22; RJ-25; RJ-45; RJ-45S; RJ-9; Diğer
de: Zweite Schnittstelle des Telefonkabels: RJ-10; RJ-11; RJ-12; RJ-14; RJ-22; RJ-25; RJ-45; RJ-45S; RJ-9; Sonstiges
vi: Giao diện cáp điện thoại thứ hai: RJ-10; RJ-11; RJ-12; RJ-14; RJ-22; RJ-25; RJ-45; RJ-45S; RJ-9; Khác
nl: Tweede interface telefoonkabel: RJ-10; RJ-11; RJ-12; RJ-14; RJ-22; RJ-25; RJ-45; RJ-45S; RJ-9; Andere
sk-SK: Druhé rozhranie telefónneho kábla: RJ-10; RJ-11; RJ-12; RJ-14; RJ-22; RJ-25; RJ-45; RJ-45S; RJ-9; Iné
fr: Deuxième interface du câble téléphonique: RJ-10; RJ-11; RJ-12; RJ-14; RJ-22; RJ-25; RJ-45; RJ-45S; RJ-9; Autre
fi: Puhelinkaapelin toinen rajapinta: RJ-10; RJ-11; RJ-12; RJ-14; RJ-22; RJ-25; RJ-45; RJ-45S; RJ-9; Muu
th: อินเทอร์เฟซที่สองของสายโทรศัพท์: RJ-10; RJ-11; RJ-12; RJ-14; RJ-22; RJ-25; RJ-45; RJ-45S; RJ-9; อื่นๆ
lt-LT: Telefono kabelio antroji sąsaja: RJ-10; RJ-11; RJ-12; RJ-14; RJ-22; RJ-25; RJ-45; RJ-45S; RJ-9; Kita
ru: Второй интерфейс телефонного кабеля: RJ-10; RJ-11; RJ-12; RJ-14; RJ-22; RJ-25; RJ-45; RJ-45S; RJ-9; Другой
es: Segunda interfaz del cable telefónico: RJ-10; RJ-11; RJ-12; RJ-14; RJ-22; RJ-25; RJ-45; RJ-45S; RJ-9; Otros
hr-HR: Drugo sučelje telefonskog kabela: RJ-10; RJ-11; RJ-12; RJ-14; RJ-22; RJ-25; RJ-45; RJ-45S; RJ-9; Ostalo